【裁判字號】    92,訴緝,55
【裁判日期】    920715
【裁判案由】    強盜
【裁判全文】
臺灣桃園地方法院刑事判決                          九十二年度訴緝字第五五號
    公  訴  人  臺灣桃園地方法院檢察署檢察官
    被      告  丙○○
    指定辯護人  本院公設辯護人  乙○○
右列被告因強盜案件，經檢察官提起公訴（九十一年偵字第一四三一五號），本院判
決如左：
    主      文
丙○○竊盜，累犯，處有期徒刑捌月。
    事      實
一、丙○○有下列前案紀錄：
  (一)曾因犯毀棄損壞罪，於七十三年五月二十一日經屏東地方法院檢察署以七十三年
    偵字第一五五六號起訴，於七十三年六月十八日經屏東地方法院以七十三年易字
    第五二九號判處拘役四十日確定，嗣於七十三年七月五日並於七十三年七月三十
    一日易科罰金執行完畢。
  (二)又因犯竊盜罪，於八十年二月二十六日經屏東地方法院檢察署以八十年偵字第七
    五二號起訴，於八十年五月十五日經屏東地方法院以八十年訴字第一０二號判處
    有期徒刑一年六月，嗣經上訴，於八十年七月十六日經臺灣高等法院高雄分院以
    八十年上訴字第九一二號撤銷仍判有期徒刑一年六月，再經上訴，於八十年九月
    十八日經最高法院以八十年台上字第四二五八號駁回上訴而告確定，並於八十年
    十月二十八日送監執行，並於八十二年二月十二日縮短刑期執行完畢。
  (三)又因犯竊盜罪，於八十四年二月二十三日經屏東地方法院檢察署以八十四年偵字
    第一四一八號起訴，於八十四年四月二十八日經屏東地方法院以八十四年易字第
    五五八號判處有期徒刑一年，嗣於八十四年六月八日確定。
  (四)又因犯妨害公務罪，於八十四年三月三十日經屏東地方法院檢察署以八十四年偵
    字第二０七六號起訴，於八十四年六月二十六日經屏東地方法院以八十四年易字
    第六八九號判處有期徒刑二月，拘役三十日，嗣於八十四年七月二十七日確定。
  (五)嗣前開二項罪刑經法院裁定應執行有期徒刑一年一月，拘役卅日，並於八十四年
    七月十五日刑期起算，指揮書執行完畢日期為八十五年八月十四日（拘役卅日則
    自八十五年八月十五日執行至八十五年九月十三日）。
  (六)又因犯違反藥事法案件，於八十四年六月九日經屏東地方法院檢察署以八十四年
    偵字第二六０六號、第三五七六號起訴，於八十四年十二月四日經屏東地方法院
    以八十四年訴字第五０四號判處有期徒刑三月，嗣於八十四年十一月二十七日確
    定，並於八十五年九月十四日接續執行，指揮書執行完畢日期為八十五年十二月
    十三日。
  (七)又因犯竊盜罪，於八十五年一月十日經屏東地方法院檢察署以八十四年偵字第六
    四六八號起訴，於八十五年六月十九日經屏東地方法院以八十五年易字第三０三
    號判處有期徒刑二年，嗣於八十五年七月二十三日確定，並於八十五年十二月十
    四日接續執行，刑期起算，指揮書執行完畢日期為八十七年十二月十三日。
  (八)前開(五)(六)(七)三項刑期經接續計算，而於八十六年十一月七日縮刑假釋出監，應至
    始行期滿。嗣假釋被撤銷，殘刑有期徒刑十月十七日，於八十八年六月十七日接
    續執行，刑期起算，指揮書執行完畢日期為八十九年五月三日，惟於八十九年三
    月二十七日縮短刑期執行完畢。
  (九)又因犯竊盜罪，於八十六年十一月七日經屏東地方法院檢察署以八十六年偵字第
    八七一六號起訴，於八十六年十二月五日經屏東地方法院以八十六年易字第三０
    二０號判處有期徒刑一年，嗣於八十七年一月十二日確定，並於八十七年八月六
    日送監執行，指揮書執行完畢日期為八十八年六月十六日。
二、詎猶不知悔改，竟基於意圖為自己不法所有之竊盜犯意，於民國（下同）九十一
    年五月八日十七時三十分許，駕駛胞兄丁○○所有車號ＪＷ－九二二三號自用小
    客車，搭載外甥張家華、張家豪出遊之際，在桃園縣新屋鄉永安漁港南堤停車場
    ，伺機下手打開甲○○所有車號五Ｕ－六一八三號自用小客車車門並竊取車內之
    皮包三只 (內有身分證、信用卡及珠寶一批等財物），惟甫得手即為甲○○當場
    發現，乃上前阻止，並勒住當時已登上ＪＷ－九二二三號自用小客車駕駛座惟未
    及關門之丙○○頸部，喝令返還上開財物。廖某遂將上開竊得之皮包三只扔還甲
    ○○，並駕車離去。嗣經甲○○抄錄ＪＷ－九二二三號自用小客車車號後報警究
    辦，始悉上情。
三、案經桃園縣警察局楊梅分局報告台灣桃園地方法院檢察署檢察官偵查起訴。
    理      由
一、右揭事實，業據被告於本院審理中坦承不諱，核與證人即被害人甲○○之指述相
    符，並經證人即當時亦在ＪＷ－九二二三號自用小客車上之張家華、張家豪，及
    該車之所有人丁○○證述在卷，此外復有被害人甲○○受傷照片二幀及被告刑事
    資訊查詢系統表乙紙附於偵查卷內可稽。足認其自白係與事實相符，允可憑採。
    本件事證明確，被告犯行已可認定。
二、核被告所為，係犯刑法第三百二十條第一項之普通竊盜罪。公訴人雖以被告丙○
    ○之竊盜犯行為被害人甲○○當場發現，上前阻止，其為防護贓物，竟持剪刀指
    向甲○○，逼迫甲○○放棄，惟遭甲○○打落地面，甲○○續伸手入車拿取該皮
    包，丙○○即扭打甲○○，並加速前行，將甲○○拋落地面，使甲○○受有腳部
    擦傷之傷害，而認其所為係犯刑法第三百二十九條之準強盜罪云云。訊之被告堅
    決否認有何當場施強暴脅迫之行為，於本院審理中供稱：「我有偷，被害人的車
    子的車門沒有鎖，我看到被害人車上有皮包，我就直接把車門打開去拿，這時候
    警報器響起，我一慌張，我就跑回我的車子，當時我忙著要上車，車門被被害人
    擋住，不讓我關，我不肯下車，雙手握緊方向盤，正在僵持時，被害人說給我一
    次機會，要我把皮包還給他，我就把皮包還給他，但我打皮包還給他，他還不肯
    放手，我就把皮包丟出車外，我就想說既然被害人要給我一個機會我又把皮包還
    給他，我就將車子開走，當時我只有腳踩油門，我並沒有抵抗或反抗被害人的行
    為，我開了兩、三步的距離，被害人的手就放了，車門是被害人跌倒之後自己關
    起來的，我並沒有拿剪刀指向被害人，當時我害怕，只想要跑而已」等語。經查
    ，公訴人認被告有當場施強暴脅迫之準強盜行為，無非僅以證人即被害人甲○○
    之指述為唯一之佐據。然查，證人甲○○係先於警訊中稱：「我發覺車子的警報
    器響，發現一男子從我車上拿走皮包三個，便上前與他發生扭打，扭打中我搶回
    三個皮包，而竊嫌跳上車，我欲將其拉下車，他便排擋加油門逃逸，車上另有小
    孩兩人叫『舅舅不要這樣』我便摔出車後記下車號報警……」等語（見偵卷第三
    頁背面警訊筆錄），嗣其於偵查中始改稱：「……聽到車子警報器在響，過來查
    看，難劍被告拿走我三個皮包準備上車，我過去他拿剪刀對著我，被我用拳頭打
    掉，接著我搶回我的皮包，當時被告已坐在車內，他動手和我扭打，要將我推出
    車外，我硬將皮包拉回，我抓住他的人，他將車入檔前行，我被車子甩到地上，
    腳步擦傷」等語（見偵卷第廿三頁偵訊筆錄）。觀之證甲○○人所述當場發覺被
    告竊盜犯行並上前追捕之情節，與被告前開陳述悉相符合，惟張某係於偵查中始
    指稱「被告拿出剪刀指向伊，遭伊以拳頭打掉」乙情，要與警訊中所供不同，尚
    難僅以其此部份片面且前後迥異之證言，即供為認定被告確有施強暴脅迫之不利
    依據。且據證人即當時亦同在車上之張家華、張家豪分別於警訊中供稱：「我舅
    舅丙○○下車竊取他人車內財物後，正準備要上車離開，結果被被害人發現，被
    害人勒住我舅舅的脖子，我舅舅一直掙脫，並將所竊財物還給被害人，我舅舅掙
    脫後立即駕車離開現場」（見偵卷第十二頁背面）及「我舅舅丙○○下車竊取他
    人車內財物後，正準備要上車離開，結果被被害人發現，被害人勒住我舅舅的脖
    子，我舅舅企圖掙脫，並將所竊財物還給被害人，並向被害人求情」（見偵卷第
    十三頁背面）各等語，並無一言提及被告有何對被害人施強暴脅迫之積極行為，
    是堪認被告前揭所所辯尚非虛妄。又依被告供述及證人所證情節，被告應係欲掙
    脫勒住其脖子之被害人而於扔回皮包後排擋踩油門駕車離去，其目的亦僅在逃逸
    ，尚難認係積極施加強暴行為。雖此舉使仍不鬆手放開之被害人遭甩跌地面腳部
    受有擦傷，亦係物理上當然之結果，仍不得認被告係有意以強暴行為使被害人受
    傷，而遽以準強盜罪相繩。從而，本件既認被告於行竊失風時，並未為脫免逮捕
    而對被害人施以何等強暴或脅迫之手段，即與刑法第三百二十九條準強盜罪之要
    件不合，起訴法條容有未洽，應予變更。又被告有如事實欄第一項所示之多項有
    期徒刑執行之記錄，最近一次係於八十九年三月二十七日縮短刑期執行完畢，此
    有台灣桃園地方法院檢察署刑案資料查註紀錄表及台灣高等法院被告全國前案紀
    錄表各乙件存卷可按，其於有期徒刑執行完畢後五年內再犯本件有期徒刑以上之
    罪，為累犯，應依法加重其刑。爰審酌被告素行不良，竟因貪念復於風景區伺機
    下手竊盜，且無視於車上尚有親戚之少年子女仍執意當場犯罪，顯無悔意，對社
    會治安及被害人心理及財產上危害甚重，惟其坦承竊盜犯行態度尚佳，且未對被
    害人進一步為暴力危害等一切情狀，量處如主文所示之刑，以示懲儆。
據上論斷，應依刑事訴訟法第二百九十九條第一項前段、第三百條，刑法第三百二十
條第一項、第四十七條，罰金罰鍰提高標準條例第一條前段，判決如主文。
本案經檢察官翁珮嫻到庭執行職務。
中      華      民      國    九十二    年      七      月     十五     日
                                臺灣桃園地方法院刑事第五庭
                                  法      官    江  德  民
右正本證明與原本無異。
如不服本判決，應於判決送達後十日內，向本院提出上訴狀。
              法院書記官    常  毓  生
中      華      民      國    九十二    年      七      月     十五     日
附論罪科刑依據之法條：
刑法第三百二十條（普通竊盜罪、竊佔罪）
意圖為自己或第三人不法之所有，而竊取他人之動產者，為竊盜罪，處五年以下有期
徒刑、拘役或五百元以下罰金。
意圖為自己或第三人不法之利益，而竊佔他人之不動產者，依前項之規定處斷。
前二項之未遂犯罰之。


司法院資訊處製作；財團法人民間司法改革基金會備份。
